# 合并的少数股东损益

提问人：canon1323 时间：2015-01-28 21:03:05
母公司 投出土地（原值 1000 评估1500)设立子公司占股80%能够控制，同时引入少数股东，假设该业务具有经济实质 母公司合并时 抵消 无形资产的增值，以及多计提的摊销（ 500 万 对应的部分） 请问 归属少数股东的那部分摊销如何处理？是否应视为已对外实现？ 如果不视为 对外实现 是否应再做一笔 合并调整分录（借 少数股东损益 贷 无形资产）？ 谢谢

回答人：chenyiwei
抵销分录中对本期多摊金额调整的影响，应按比例分配给子公司的少数股东（借：少数股东损益，贷：少数股东权益）。少数股东损益不可能直接在抵销分录中对应于无形资产。

提问人：canon1323 时间：2015-01-28 22:42:15
贷方 科目为少数股东损益 的话 的少数股东权益的增加 归属母公司的更少了？

回答人：chenyiwei
冲回的摊销费用原先是子公司账上的，所以要将冲回的影响分一部分给少数股权，增加少数股东损益和期末少数股东权益。

提问人：zhs7403 时间：2015-01-29 06:58:14
陈老师，我觉得这个问题是否可以这样理解，这个交易本身是顺流交易，如果没有计提折旧就谈不上少数股东分配的问题。因为计提折旧，那这个溢价 500 每年计提折旧金额视同为处置出了合并范围（类似存货溢价销售部份），因此这个溢价产生的多计提折旧当然在少数股东与母公司之间分配

回答人：chenyiwei
也可以这样理解。